---
title: "homework2"
author: "zza"
date: "`r Sys.Date()`"
output:
  pdf_document:
    latex_engine: xelatex  # 指定 xelatex 引擎
    keep_tex: true         # 保留中间 .tex 文件用于调试
header-includes:
  - \usepackage{ctex}      # 加载 ctex 包支持中文
---

```{r setup, include=FALSE}
knitr::opts_chunk$set(echo = TRUE)
```

## 1 Lodinng and cleaning

### a

```{r }
ca_pa <- read.csv("calif_penn_2011.csv", stringsAsFactors = FALSE)
```

### b

```{r,echo=FALSE}
cat("行数:",nrow(ca_pa),"\n")
cat("列数：",ncol(ca_pa),"\n")
```

### c

```{r}
temp<-colSums(apply(ca_pa,c(1,2),is.na))
```

对ca_pa里的所有元素进行is.na判断，并对apply返回的逻辑值矩阵进行按列求和，得出每一列缺失值的数目

### d

```{r}
  ca_pa_clean<-na.omit(ca_pa) ##清除后的dataframe
```

### e

```{r,echo=FALSE}
rows_eliminated <- nrow(ca_pa) - nrow(ca_pa_clean)
cat("清除的行数：", rows_eliminated, "\n")
```

### f

```{r,echo=FALSE}
temp<-sum(temp)
cat("c中各列na数量的总和：",temp,"\n")
```
其中c中的结果和大于清除的总行数，这正说明了它们的一致性，因为每行可能含有多个na值

## 2 This very new House

### a. 绘制房价中位数与 Built_2005_or_later 的关系图

```{r}

# 绘制散点图，房价中位数列是 Median_house_value，Built_2005_or_later 是对应列
plot(
  x = ca_pa_clean$Built_2005_or_later, 
  y = ca_pa_clean$Median_house_value,
  main = "Median House Prices vs Built_2005_or_later",
  xlab = "Percentage of Houses Built 2005 or Later",
  ylab = "Median House Price",
  pch = 16, 
  col = "steelblue"  
)

abline(lm(Median_house_value ~ Built_2005_or_later, data = ca_pa_clean), 
       col = "red", 
       lwd = 2)  
```

### b

```{r}
# 筛选加利福尼亚州（STATEFP == 6）和宾夕法尼亚州（STATEFP == 42）的数据
ca_data <- ca_pa_clean[ca_pa_clean$STATEFP == 6, ]
pa_data <- ca_pa_clean[ca_pa_clean$STATEFP == 42, ]

# 绘制分组散点图，使用 par(mfrow = c(1, 2)) 将图形排列在一行两列
par(mfrow = c(1, 2))  

# 加利福尼亚州的散点图
plot(
  x = ca_data$Built_2005_or_later, 
  y = ca_data$Median_house_value,
  main = "California:",
  xlab = "Percentage of Houses Built 2005 or Later",
  ylab = "Median House Price",
  pch = 16,
  col = "forestgreen"
)
abline(lm(Median_house_value ~ Built_2005_or_later, data = ca_data), 
       col = "red", 
       lwd = 2)

# 宾夕法尼亚州的散点图
plot(
  x = pa_data$Built_2005_or_later, 
  y = pa_data$Median_house_value,
  main = "Pennsylvania: ",
  xlab = "Percentage of Houses Built 2005 or Later",
  ylab = "Median House Price",
  pch = 16,
  col = "orange"
)
abline(lm(Median_house_value ~ Built_2005_or_later, data = pa_data), 
       col = "red", 
       lwd = 2)

par(mfrow = c(1, 1))  
```

## 3   Nobody Home

### a

```{r,echo=FALSE}
ca_pa_clean$vacancy_rate <- ca_pa_clean$Vacant_units / ca_pa_clean$Total_units

vacancy_min <- min(ca_pa_clean$vacancy_rate, na.rm = TRUE)
vacancy_max <- max(ca_pa_clean$vacancy_rate, na.rm = TRUE)
vacancy_mean <- mean(ca_pa_clean$vacancy_rate, na.rm = TRUE)
vacancy_median <- median(ca_pa_clean$vacancy_rate, na.rm = TRUE)

cat("空置率最小值: ", vacancy_min, "\n")
cat("空置率最大值: ", vacancy_max, "\n")
cat("空置率均值: ", vacancy_mean, "\n")
cat("空置率中位数: ", vacancy_median, "\n")
```

### b

```{r}
plot(
  x = ca_pa_clean$vacancy_rate, 
  y = ca_pa_clean$Median_house_value,
  main = "Vacancy Rate vs Median House Value",
  xlab = "Vacancy Rate",
  ylab = "Median House Value",
  pch = 16,  
  col = "cornflowerblue"  
)

abline(lm(Median_house_value ~ vacancy_rate, data = ca_pa_clean), 
       col = "tomato", 
       lwd = 2)  
```

### c

```{r}

ca_data <- ca_pa_clean[ca_pa_clean$STATEFP == 6, ]
pa_data <- ca_pa_clean[ca_pa_clean$STATEFP == 42, ]

par(mfrow = c(1, 2))  

# 加利福尼亚州散点图
plot(
  x = ca_data$vacancy_rate, 
  y = ca_data$Median_house_value,
  main = "California: ",
  xlab = "Vacancy Rate",
  ylab = "Median House Value",
  pch = 16,
  col = "forestgreen"
)
abline(lm(Median_house_value ~ vacancy_rate, data = ca_data), 
       col = "tomato", 
       lwd = 2)

# 宾夕法尼亚州散点图
plot(
  x = pa_data$vacancy_rate, 
  y = pa_data$Median_house_value,
  main = "Pennsylvania:",
  xlab = "Vacancy Rate",
  ylab = "Median House Value",
  pch = 16,
  col = "orange"
)
abline(lm(Median_house_value ~ vacancy_rate, data = pa_data), 
       col = "tomato", 
       lwd = 2)


par(mfrow = c(1, 1))  
```

两个州图像存在较大差异

## 4

### a

```{r}
 acca <- c()
 for (tract in 1:nrow(ca_pa_clean)) {
 if (ca_pa_clean$STATEFP[tract] == 6) {
 if (ca_pa_clean$COUNTYFP[tract] == 1) {
 acca <- c(acca, tract)
 }
 }
 }
 accamhv <- c()
 for (tract in acca) {
 accamhv <- c(accamhv, ca_pa_clean[tract,10])
 }
 median(accamhv)
```

遍历ca_pa中每一行，将为加利福尼亚州Alameda 县的行索引加入到acca中（我这里ca_pa_clean是清理过的ca_pa）

遍历 acca 中的行索引，提取这些行的第 10 列数据房价中位数，存储到 accanhv。然后取其中位数

### b

```{r}
median(ca_pa_clean[ca_pa_clean$STATEFP == 6 & ca_pa_clean$COUNTYFP == 1, 10])
```

### c

```{r,echo=FALSE}
# 筛选县：Alameda（CA, 1）、Santa Clara（CA, 85）、Allegheny（PA, 3）
alameda <- ca_pa_clean[ca_pa_clean$STATEFP == 6 & ca_pa_clean$COUNTYFP == 1, ]
santa_clara <- ca_pa_clean[ca_pa_clean$STATEFP == 6 & ca_pa_clean$COUNTYFP == 85, ]
allegheny <- ca_pa_clean[ca_pa_clean$STATEFP == 42 & ca_pa_clean$COUNTYFP == 3, ]

# 计算平均新建住房比例
mean_alameda <- mean(alameda$Built_2005_or_later, na.rm = TRUE)
mean_santa_clara <- mean(santa_clara$Built_2005_or_later, na.rm = TRUE)
mean_allegheny <- mean(allegheny$Built_2005_or_later, na.rm = TRUE)

# 输出结果
cat("Alameda 县平均新建住房比例：", mean_alameda, "\n")
cat("Santa Clara 县平均新建住房比例：", mean_santa_clara, "\n")
cat("Allegheny 县平均新建住房比例：", mean_allegheny, "\n")
```

### d

```{r,echo=FALSE}
# (i) 整个数据的相关性
cor_all <- cor(ca_pa_clean$Median_house_value, ca_pa_clean$Built_2005_or_later)

# (ii) 加利福尼亚州（STATEFP == 6）的数据相关性
ca_data <- ca_pa_clean[ca_pa_clean$STATEFP == 6, ]
cor_ca <- cor(ca_data$Median_house_value, ca_data$Built_2005_or_later)

# (iii) 宾夕法尼亚州（STATEFP == 42）的数据相关性
pa_data <- ca_pa_clean[ca_pa_clean$STATEFP == 42, ]
cor_pa <- cor(pa_data$Median_house_value, pa_data$Built_2005_or_later)

# (iv) Alameda 县（STATEFP == 6 且 COUNTYFP == 1）的数据相关性
alameda_data <- ca_pa_clean[ca_pa_clean$STATEFP == 6 & ca_pa_clean$COUNTYFP == 1, ]
cor_alameda <- cor(alameda_data$Median_house_value, alameda_data$Built_2005_or_later)

# (v) Santa Clara 县（STATEFP == 6 且 COUNTYFP == 85）的数据相关性
santa_clara_data <- ca_pa_clean[ca_pa_clean$STATEFP == 6 & ca_pa_clean$COUNTYFP == 85, ]
cor_santa_clara <- cor(santa_clara_data$Median_house_value, santa_clara_data$Built_2005_or_later)

# (vi) Allegheny 县（STATEFP == 42 且 COUNTYFP == 3）的数据相关性
allegheny_data <- ca_pa_clean[ca_pa_clean$STATEFP == 42 & ca_pa_clean$COUNTYFP == 3, ]
cor_allegheny <- cor(allegheny_data$Median_house_value, allegheny_data$Built_2005_or_later)

cat("(i) 整个数据的相关性：", cor_all, "\n")
cat("(ii) 加利福尼亚州的相关性：", cor_ca, "\n")
cat("(iii) 宾夕法尼亚州的相关性：", cor_pa, "\n")
cat("(iv) Alameda 县的相关性：", cor_alameda, "\n")
cat("(v) Santa Clara 县的相关性：", cor_santa_clara, "\n")
cat("(vi) Allegheny 县的相关性：", cor_allegheny, "\n")
```

### e. 绘制房价中位数与收入中位数的关系图（按县分组）
```{r}
# 加载 ggplot2 包（如果未加载）
library(ggplot2)

alameda <- ca_pa_clean[ca_pa_clean$STATEFP == 6 & ca_pa_clean$COUNTYFP == 1, ]
santa_clara <- ca_pa_clean[ca_pa_clean$STATEFP == 6 & ca_pa_clean$COUNTYFP == 85, ]
allegheny <- ca_pa_clean[ca_pa_clean$STATEFP == 42 & ca_pa_clean$COUNTYFP == 3, ]

# 为每个县数据添加标识列，再合并，让数据框直接包含要引用的列
alameda$County <- "Alameda"
santa_clara$County <- "Santa Clara"
allegheny$County <- "Allegheny"

county_data <- rbind(alameda, santa_clara, allegheny)

# 使用 ggplot2 绘制分组散点图，直接引用列名
ggplot(county_data, aes(x = Median_household_income, y = Median_house_value, color = County)) +
  geom_point(alpha = 0.6, size = 2) +  
  geom_smooth(method = "lm", se = FALSE, linetype = "dashed") +  
  labs(
    title = "房价中位数与收入中位数的关系）",
    x = "收入中位数（美元）",
    y = "房价中位数（美元）",
    color = "县名"
  ) +
  theme_minimal() +  
  theme(
    plot.title = element_text(hjust = 0.5, face = "bold"), 
    legend.position = "bottom",  
    axis.text = element_text(size = 10), 
    axis.title = element_text(size = 12, face = "bold") 
  ) +
  scale_color_manual(values = c(
    "Alameda" = "#3366CC",      # 蓝色，区分 Alameda 县
    "Santa Clara" = "#DC3912",  # 红色，区分 Santa Clara 县
    "Allegheny" = "#FF9900"    # 橙色，区分 Allegheny 县
  ))
```

## MB.Ch1

```{r}
gender<- factor(c(rep("female",91),rep("male",92)))
table(gender)
#初始 gender 因子有 female（91 个）和 male（92 个），table 按默认水平统计，输出对应数量
```

```{r}
gender <- factor(gender, levels=c("male", "female"))
 table(gender)
 # 重新指定因子水平，table 按新水平顺序（male 在前、female 在后）统计
```

```{r}
 gender <- factor(gender, levels=c("Male", "female"))
 table(gender)
 #指定水平为 c("Male", "female")，原数据无 Male 水平，仅 female 匹配，故 Male 计数为 0，female 为 91
```

```{r}
 table(gender, exclude=NULL)
# 加入exclude=NULL 后，未匹配的male被归为NA显示，输出 Male（0）、female（91）、<NA>
```

## MB.Ch1.2

### a

```{r}
prop_exceed <- function(x, cutoff) {
  mean(x > cutoff)
}
x <- 1:100
# 用 1到100计算超过50的比例
result_a <- prop_exceed(x, 50)
```

### b

```{r}
prop_exceed <- function(x, cutoff) {
  mean(x > cutoff)
}

library(Devore7)
data("ex01.36")

# 将秒换算为分钟
escape_times <- ex01.36$C1 / 60  

dotplot(escape_times, 
        main = "Distribution of Escape Times (in minutes)", 
        xlab = "Escape Time (minutes)")

# 计算超过 7 分钟的比例
result_b <- prop_exceed(escape_times, 7)
result_b
```

## MB.Ch 1.18
```{r}

library(MASS)
data(Rabbit)


rabbit_unstacked <- unstack(Rabbit, BPchange ~ Animal)


Rabbit$id <- with(Rabbit, paste(Dose, Treatment, sep = "_"))

dose_treatment <- unique(Rabbit[c("Dose", "Treatment", "id")])


final_result <- cbind(dose_treatment, rabbit_unstacked)


final_result$id <- NULL


final_result <- final_result[, c("Treatment", "Dose", "R1", "R2", "R3", "R4", "R5")]

final_result <- final_result[order(final_result$Dose), ]

rownames(final_result) <- NULL

final_result
```
